# 请问陈版主，委托定增如何账务处理

提问人：wxjlzx 时间：2016-08-05 15:00:10
陈版你好！ 集团对控股的上市公司定增，但是委托下属投资公司进行的定增，下属公司该如何进行账务处理？能否计入长期股权投资？计入的话，需要什么条件？

回答人：chenyiwei
请把相关的业务背景和交易实施过程详细说明清楚，谢谢。

提问人：wxjlzx 时间：2016-08-05 22:37:14
母公司原来对其并表的上市公司持有30%的股份，定向增发，母公司令其下属资本公司公司作为一致行动人向这个上市公司注资，注资后母公司加其所属投资公司在上市公司所占股比不变，仍为30%（其中母公司占比28%，控股公司占比2%）。资本公司如何进行账务处理？如果不想可供出售金融资产核算，是否可以利用合营安排准则，用长期股权投资核算？如何核算？需要补充什么条件？不知我说清楚没有，菜鸟，请原谅。

回答人：chenyiwei
资本公司为母公司的子公司，且持股比例较低，对上市公司不具有控制、共同控制或重大影响，其自身直接持股应作为金融资产核算。不属于合营安排。

提问人：wxjlzx 时间：2016-08-06 09:05:26
合营安排的双方对被投资企业必须要采用权益法核算吗，有没有可能采用成本法核算？

回答人：chenyiwei
合营方必须采用权益法核算；其他参与方根据本企业对合营企业有无重大影响确定核算模式。